【裁判字號】    94,易,598
【裁判日期】    950307
【裁判案由】    電子遊戲場業管理條例
【裁判全文】
臺灣高雄地方法院刑事判決               94年度易字第598號
公  訴  人  台灣高雄地方法院檢察署檢察官
被      告  乙○○
                      樓
                      二路25.
上列被告因電子遊戲場業管理條例案件，經檢察官提起公訴（93
年度偵字第10244 號）及移送併辦（94年度偵字第13919 號），
本院認不宜以簡易判決處刑，改依通常訴訟程序審理，判決如下
：
    主  文
乙○○連續違反未依電子遊戲場業管理條例規定辦理營利事業登
記者，不得經營電子遊戲場業之規定，處拘役伍拾伍日，如易科
罰金，以參佰元折算壹日。扣案如附表所示之機台共拾台（均含
IC板各壹塊，共拾塊）、現金新台幣仟伍佰拾元，均沒收。
    事  實
一、乙○○明知其未辦理電子遊戲場業之營利事業登記證，不得
    經營電子遊戲場業，竟基於違法經營電子遊戲場業之概括犯
    意，連續為下列犯行：自民國93年5 月11日起，在其所經
    營位於高雄縣鳳山市○○路195 號之「永新便利商店」內 (
    招牌為翁財記超商)擺 設屬電子遊戲機之「抓娃娃機」8 台
    ，並僱用不知情之郭思岑負責該超商之收銀業務，違規經營
    電子遊戲場業，供不特人投擲硬幣（指新臺幣）玩樂。嗣於
    同月12日下午9 時30分許，為警於上址實施取締，當場查獲
    蕭光耀正打玩上開均插電營業之娃娃機其中之1 台，並扣得
    該8 台娃娃機（內均含ＩＣ板各1 塊）、及上開機台內現金
    新臺幣（下同）共計3,390 元。嗣又承上犯意，自94年4
    月20日起，在高雄市○○區○○街326 號「富而樂超商」內
    ，擺設亦屬電子遊戲機之改裝電腦遊戲機台「網豹ＢＡＲ」
    、「縱橫四海麻將」各1 台，供不特定人把玩，而違規經營
    電子遊戲場業，並由乙○○僱用不知情之潘淑娟擔任櫃檯收
    銀工作，違規經營電子遊戲場業。嗣於94年5 月5 日15時許
    ，為警於上址實施臨檢，當場查獲正插電營業之「網豹ＢＡ
    Ｒ」及「縱橫四海麻將」各1 台（均各含ＩＣ板1 塊），查
    獲陳品良正在打玩「縱橫四海麻將」之電子遊戲機，並於上
    開兩個機台內扣得現金共140 元。
二、案經高雄縣政府警察局鳳山分局報告高雄地方法院檢察署檢
    察官聲請簡易判決處刑，及高雄市政府警察局三民第二分局
    報告同署檢察官移送併辦。
    理  由
壹、程序方面
一、按被告以外之人於審判外之言詞或書面陳述，除法律有規定
    者外，不得作為證據。又被告以外之人於審判外之陳述，雖
    不符前四條之規定，而經當事人於審判程序同意作為證據，
    法院審酌該言詞陳述或書面陳述作成時之情況，認為適當者
    ，亦得為證據。刑事訴訟法第159 條第1 項、第159 條之5
    第1 項分別定有明文。查本件證人郭思岑、蕭光耀、黃中樑
    、潘淑娟、陳品良之警詢筆錄，固屬傳聞證據，然業經公訴
    人及被告於審判程序中同意作為證據（見本院卷95年2 月7
    日審判期日筆錄），而依該言詞陳述作成時之情況，並無違
    背法令所定程序之處，亦無不適當作為證據情形，上開證言
    自有證據能力。
二、又卷附之搜索、扣押筆錄、扣押物品目錄表，既為司法警察
    制作，依刑事訴訟法第159 條之4 第1 款公務員職務上製作
    之紀錄文書，而有證據能力。
三、查獲被告所經營之「永新便利商店」照片17楨、「富而樂超
    商」現場照片9楨（見警1 卷第10頁至17頁，警2 卷第第18
    頁至22頁)， 係利用機械力自動的錄取畫面，而客觀地自然
    呈現案發之時現場狀況，此與「供述證據」係供述者對於有
    關體驗之事實，經由知覺、記憶、表現、敘述或敘述性動作
    等過程予以傳達者自為不同，其本質上應屬物證之一種，即
    屬非供述證據，因此不適用傳聞法則。本院審酌卷附各該照
    片，係員警查獲現場拍攝，且僅客觀記錄查獲時在現場之事
    實，其作成過程並無不適當之情形，又對於「被告違法經營
    電子遊戲場業」之待證事實，具有相當之關聯性，是本院認
    前述相片「虛偽之危險性」不高，故無任何不適當作為證據
    之情形。因此，上開證據於證明「被告違法經營電子遊戲場
    業」之範圍內具有證據能力。
貳、實體方面
一、訊據被告固坦承於上述事實欄所示之時地，擺設如附表
    所示之機台，供不特定人把玩，而未辦電子遊戲場業之營業
    登記之事實，惟辯稱：伊於永新便利商店所擺設之 娃娃機
     係屬「選物販賣機」，暨於富而樂超商所擺設之「網豹」
    、「縱橫四海」機台，則係屬電腦性質，以上均非屬電子遊
    戲機云云。經查：
  (一)被告未辦電子遊戲機之營業登記，而於事實欄、所示之
    時、地分別擺設附表所示機具之事實，業據被告於警詢、偵
    查及本院審理中，坦承在卷；其中被告違犯犯罪事實欄部
    分，核與證人即店員潘淑娟、客人蕭光耀於警詢、偵查中證
    述之情節相符，並有高雄縣政府鳳山分局檢察紀錄表、高雄
    縣政府營利事業登記證（電子遊戲場業非屬其營業項目）各
    1 份附卷可稽，及附表所示機台及機台內之查獲現金共3,39
    0 元扣案可憑；另被告違犯犯罪事實部分，核與證人即店
    員潘淑娟、客人陳品良於警詢證述各節互核一致，並有高雄
    市政府警察局三民第二分局檢查紀錄表附卷可憑，及附表編
    號２、３所示機台及機台內之查獲現金140 元扣案可憑。從
    而，被告此部分之自白與事實相符，堪可採信。
  (二)被告雖辯稱伊所擺設如附表編號１之機具係屬選物販賣機，
    附表編號２、３，僅係電腦非屬電子遊戲機云云。惟查：
  1.按選物販賣機，如僅以選物原理販售商品，採對價取物方式
    ，係屬自動販賣機性質，故為「非屬電子遊戲機」。但如提
    供消費者利用電力及機器手臂夾取物品（如絨布玩具等）之
    遊戲機具，即俗稱「娃娃機」，因其是否提供物品，係取決
    於消費者之技術及熟練程度，仍屬電子遊戲機。扣案如附表
    編號１所示之娃娃機8 台，投入錢幣後不必然能夾取機台內
    之物品，業據證人蕭光耀於警詢中證述在卷（見警１卷第5
    頁），並經本院送請經濟部鑑定結果認定：上開機台，非採
    對價取物方式，應屬電子遊戲機無訛，有經濟部94年12月14
    日經商字第094021 93060號函在卷可稽 (本院卷第50頁)，
    是扣案之機具確係電子遊戲場業管理條例所規範之「電子遊
    戲機」甚明。
  2.現今電腦功能大增，另行增加各式遊戲軟體或利用網路連結
    遊戲，已非難事。若干商家利用個人電腦以網路連線（類似
    資訊休閒業）或單機方式，若提供遊戲（如：麻將、賽馬、
    水果盤等娛樂機具），此種機台實與電子遊戲場業管理條例
    第4 條所稱電子遊戲機，指利用電、電子、電腦、機械或其
    他類似方式操縱，以產生或顯示聲光影像、圖案、動作之遊
    樂機具，或利用上述方式操縱鋼珠或鋼片發射之遊樂機具性
    質相符，應屬電子遊戲場業管理條例第4 條所規範之「電子
    遊戲機」甚明。扣案之附表編號2 、3 「網豹」、「縱橫四
    海」各1 台，經送經濟部鑑定結果，亦均認定係屬電子遊戲
    機無訛，有前揭經濟部函示在卷為證，足證該等機台確屬電
    子遊戲場業管理條例所規範之電子遊戲機，至為灼然。
  (三)綜上，被告未辦電子遊戲機之營業登記，違規經營電子遊戲
    場業之犯行，事證明確，堪可認定。
二、核被告所為，係違反電子遊戲場業管理條例第15條之未經辦
    理營利事業登記者，不得經營電子遊戲場業之規定，應依同
    條例第22條之規定處斷。又被告先後2 次違法經營電子遊戲
    場業之犯行，時間緊接，手法相似，觸犯構成要件相同之罪
    名，顯係基於概括犯意反覆為之，應依連續犯規定，論以一
    罪，並加重其刑。移送併辦（事實欄部分），與起訴部分
    （事實欄部分）有連續犯之裁判上一罪關係，為起訴效力
    範圍所及，本院自應併予審理。爰審酌被告明知未經許可不
    得經營電子遊戲場業，竟於前揭時時、地擺設機台而為之，
    顯見其法治觀念淡薄，惟念其所為對公共安全、秩序所生之
    損害不大，且違法經營之時間未久，所得利益非鉅等一切情
    狀，酌情量處如主文所示之刑，並諭知易科罰金之折算標準
    ，以資懲儆。
三、扣案如附表所示之機台共計10台（均含IC板各1 塊）及於機
    台內查獲之硬幣共3,530 元，均為被告所有供犯本件犯罪所
    用之物或所得之物；業據被告於警詢、本院審理中供承在卷
    ，爰分別依刑法第38條第1 項第2 款、第3 款之規定，均宣
    告沒收。
據上論斷，應依刑事訴訟法第第299 條第1 項前段，電子遊戲場
業管理條例第15條、第22條，刑法第11條前段、第56條、第41條
第1 項前段、第38條第1 項第2 款、第3 款，罰金罰鍰提高標準
條例第2 條，判決如主文。
本案經檢察官甲○○到庭執行職務。
中    華    民    國    95    年    3     月    7    日
                  刑事第13庭  審判長法  官  洪碩垣
                                    法  官  劉惠娟
                                    法  官  張金柱
以上正本證明與原本無異。
如不服本判決，應於收受送達後10日內向本院提出上訴書狀。
（須附繕本）
中    華    民    國    95    年    3     月    7    日
                                    書記官  蘇  豫
附錄：
電子遊戲場業管理條例第22條違反第15條規定者，處行為人1 年
以下有期徒刑、拘役或科或併科新台幣50萬元以上250 萬元以下
罰金。
電子遊戲場業管理條例第15條未依本條例規定辦理營利事業登記
者，不得經營電子遊戲場業。
附表
┌───┬────────────┬──────────┐
│編  號│機     台    名       稱│機台內之代幣或現金  │
├───┼────────────┼──────────┤
│1     │「選物販賣機」共計捌台（│現金新台幣3,390元   │
│      │內均含IC板各1 塊，共8 塊│                    │
│      │）                      │                    │
├───┼────────────┼──────────┤
│2     │「網豹」1台（內均含IC板1│                    │
│      │ 塊）                   │   無               │
├───┼────────────┼──────────┤
│3     │「縱橫四海麻將機台」1 台│  現金140元         │
│      │（內均含IC板壹塊)       │                    │
├───┼────────────┼──────────┤
│      │共10台，IC板共10塊。    │  共3530元          │
│      │                        │                    │
└───┴────────────┴──────────┘


司法院資訊處製作；財團法人民間司法改革基金會備份。
